【裁判字號】    98,訴,1195
【裁判日期】    981111
【裁判案由】    違反槍砲彈藥刀械管制條例
【裁判全文】
臺灣高雄地方法院刑事判決              98年度訴字第1195號
公  訴  人  臺灣高雄地方法院檢察署檢察官
被      告  甲○○
                    （另案現於臺灣高雄第二監獄執行中）
指定辯護人  本院公設辯護人  黃秋葉
上列被告因違反槍砲彈藥刀械管制條例案件，經檢察官提起公訴
（98年度偵字第16381號），本院判決如下：
    主  文
甲○○未經許可，寄藏可發射子彈具有殺傷力之改造手槍，累犯
，處有期徒刑參年陸月，併科罰金新臺幣伍萬元，罰金如易服勞
役，以新臺幣壹仟元折算壹日。扣案可發射子彈具有殺傷力之改
造手槍壹支（槍枝管制編號0000000000號，含彈匣貳個）、子彈
肆顆，均沒收之。
    事  實
一、甲○○前因違反肅清煙毒條例等案件，經分別判處有期徒刑
    3 年6 月、7 月、3 年4 月，並定應執行有期徒刑6 年10月
    確定，經減刑後改定應執行有期徒刑5 年5 月確定，甫於民
    國96年7 月16日縮短刑期執行完畢。詎甲○○猶不知悔改，
    明知具有殺傷力之改造槍枝、子彈，係政府管制之違禁物品
    ，未經許可，不得持有、寄藏，竟於93年初某日，在其高雄
    市左營區租屋處，受友人林詩安（業於93年6 月29日歿）委
    託，代為保管具有殺傷力之仿BERETTA 廠92FS型半自動改造
    手槍1 支（槍枝管制編號0000000000號，含彈匣1 個）、制
    式子彈6 顆，並將之埋藏於高雄縣梓官鄉蚵寮國小後方。嗣
    於98年5 月28日，甲○○先前往該處取出上揭槍、彈後，即
    於同日上午9 時許駕駛車號DP-8372 號自小客車搭載不知情
    之張志福、梁高瑋，前往楊坤木位於高雄縣梓官鄉○○○段
    190 之1 地號工寮欲尋楊坤木之子楊士賢催討債務，經楊坤
    木報警處理，為警於同日11時40分許在上址查獲，當場扣得
    上揭改造手槍1 支、彈匣1 個、制式子彈6 顆（經送鑑定採
    樣2 顆試射擊發，認均具殺傷力），另在其所駕駛自小客車
    內，扣得彈匣1 個，及與本案犯罪無關之注射針筒2 支、橡
    皮筋1 條，而獲悉上情。
二、案經高雄縣政府警察局岡山分局報請臺灣高雄地方法院檢察
    署檢察官偵查起訴。
    理  由
壹、證據能力部分：
一、按被告以外之人於偵查中向檢察官所為陳述，除顯有不可信
    之情況者外，得為證據，同法第159 條之1 第2 項定有明文
    。本件證人楊昆木、張志福、梁高瑋、劉慶能、郭清旗於檢
    察官偵查中所為之陳述，其等未曾提及檢察官在偵查時有不
    法取供之情形，反對該項供述得具有證據能力，依上說明，
    其等於偵查中之證言自均具有證據能力。
二、按被告以外之人於審判外之陳述雖不符刑事訴訟法第159 條
    之1 至之4 等4 條之規定，而經當事人於審判程式同意作為
    證據，法院審酌該言詞陳述或書面陳述作成時之情況，認為
    適當者，亦得為證據；當事人、代理人或辯護人於法院調查
    證據時，知有刑事訴訟法第159 條第1 項不得為證據之情形
    ，而未於言詞辯論終結前聲明異議者，視為有前項之同意，
    同法第159 條之5 定有明文。本件證人楊昆木、張志福、梁
    高瑋於警詢中之陳述，性質雖屬傳聞證據，惟其等所為之上
    開警詢筆錄內容，業經本院審理時予以提示並告以要旨，且
    各經檢察官、辯護人及被告等人表示意見。當事人或辯護人
    已知上述筆錄乃傳聞證據，且均未於言詞辯論終結前對該等
    筆錄內容異議，依上開規定，是其等於警詢中之證言應具有
    證據能力。
三、按法院或檢察官得囑託醫院、學校或其他相當之機關、團體
    為鑑定，或審查他人之鑑定，並準用第203 條至第206 條之
    1 之規定；鑑定之經過及其結果，應命鑑定人以言詞或書面
    報告，刑事訴訟法第208 條第1 項前段、第206 條第1 項分
    別定有明文。是經檢察官囑託相當之機關為鑑定後，經鑑定
    人以書面報告其鑑定之結果者，即屬刑事訴訟法第159 條第
    1 項所謂之「法律有規定者」，不受該條項規定「不得作為
    證據」之限制；且刑事訴訟法第208 條第1 項前段對於法院
    或檢察官囑託相當之機關為鑑定之情形，僅規定：「準用第
    203 條至第206 條之1 之規定」，至於刑事訴訟法第202 條
    有關「鑑定人應於鑑定前具結」之規定，則不在準用之列。
    故於法院或檢察官囑託相當之機關為鑑定，而該受囑託機關
    以書面報告鑑定結果之情形，即非屬依法應具結者。是同法
    第158 條之3 有關「證人、鑑定人依法應具結而未具結者，
    其證言或鑑定意見，不得作為證據」之規定，於此時即無適
    用之餘地。本案檢察官將扣案槍彈逕送內政部警政署刑事警
    察局鑑定，從而該局所為98年8 月11日刑鑑字第0980080599
    號槍彈鑑定書（偵卷第53至56頁），依前揭法律規定，自得
    作為本案證據。
貳、實體判決理由部分：
一、上揭犯罪事實，業經被告甲○○於本院審理時坦承不諱（本
    院卷第56頁），核與證人楊昆木、張志福、梁高瑋於警詢及
    檢察官訊問時（警卷第8 至9 、10至11、12至13頁、偵卷第
    16至19、21至22、22至23頁）、證人劉慶能、郭清旗於檢察
    官訊問時（偵卷第18至19、20頁）之證述內容相符。此外，
    復有扣案之改造手槍1 支（含彈匣2 個，其中1 個在自小客
    車內查扣）、子彈6 顆可佐。而該扣案之改造手槍、子彈，
    經送內政部警察署刑事警察局鑑定結果為：「一、送鑑手槍
    壹枝（槍枝管制編號00000000 00 號），認係改造手槍，由
    仿BERETTA 廠92FS型半自動手槍製造之槍枝，換裝土造金屬
    槍管而成，擊發功能正常，可供擊發適用子彈使用，認具殺
    傷力。二、送鑑子彈6 顆，(一)其中4 顆，認均係口徑9mm 制
    式子彈，採樣1 顆試射，可擊發，認具殺傷力，(二)另2 顆，
    認均係口徑9mm 制式子彈，彈底具撞擊痕，採樣1 顆試射，
    可擊發，認具殺傷力」，有該局98年8 月11日刑鑑字第0980
    080599號槍彈鑑定書乙份在卷足憑（見偵卷第53至56頁）。
    此外，復有高雄縣政府警察局岡山分局搜索、扣押筆錄暨扣
    押物品目錄表（警卷第14至17頁）、高雄縣政府警察局槍枝
    初步檢視報告書（警卷第18至20頁）、查獲槍彈照片11 幀
    （警卷第24至26頁）附卷可稽，足見被告上開自白，核與事
    實相符，堪以採為認定犯罪事實之基礎。從而，本件事證明
    確，被告犯行，洵堪認定，應依法論科。
二、按寄藏與持有，均係將物置於自己實力支配之下，僅寄藏必
    先有他人之持有行為，而後始為之受寄代藏而已，故寄藏之
    受人委託代為保管，其保管之本身，亦屬持有，不過，此之
    持有係受寄之當然結果；又單純之持有，固不包括寄藏，但
    寄藏之受人委託代為保管，其保管之本身所為之持有，既係
    寄藏之當然結果，法律上自宜僅就寄藏行為為包括之評價，
    不應另就持有予以論罪（最高法院74年台上字第3400號判例
    意旨參照）。被告受託寄藏上開扣案改造手槍、子彈，核其
    所為，係犯槍砲彈藥刀械管制條例第8 條第4 項之未經許可
    ，寄藏可發射子彈具有殺傷力之改造手槍罪、第12條第4項
    未經許可寄藏子彈罪。被告持有可發射子彈具有殺傷力之改
    造手槍、子彈之行為，已為寄藏行為所吸收，不另論罪。起
    訴書原記載被告係犯槍砲彈藥刀械管制條例第8 條第4 項之
    未經許可，持有可發射子彈具有殺傷力之改造手槍罪、第12
    條第4 項未經許可持有子彈罪，惟此部分業經公訴人於本院
    審理時變更起訴法條為槍砲彈藥刀械管制條例第8 條第4 項
    之未經許可，寄藏可發射子彈具有殺傷力之改造手槍罪、第
    12條第4 項未經許可寄藏子彈罪，本院自無庸再為變更起訴
    法條之諭知，附此敘明。被告一行為同時觸犯非法寄藏可發
    射子彈具有殺傷力之改造手槍罪、非法寄藏子彈罪，為想像
    競合犯，應依刑法第55條從一重之非法寄藏可發射子彈具有
    殺傷力之改造手槍罪論處。又被告前因違反肅清煙毒條例等
    案件，經判處徒刑，經減刑後改定應執行有期徒刑5 年5 月
    確定，甫於96年7 月16日縮短刑期執行完畢，有臺灣高等法
    院被告前案紀錄表1 份在卷可稽，於有期徒刑執行完畢5 年
    內故意再犯本案，為累犯，應依刑法第47條第1 項規定，加
    重其刑。爰審酌被告無視於政府嚴格管制非法槍枝之政策，
    竟擅自受託寄藏前揭改造手槍、子彈，所為對社會治安有顯
    著之潛在危險性，並對他人之生命安全構成極大之威脅，自
    屬不該，惟念其犯後坦承犯行，態度尚稱良好等一切情狀，
    量處如主文所示之刑，另就併科罰金刑部分，諭知易服勞役
    以1 千元折算1 日，以資懲儆。
三、末查，扣案之改造手槍1 支（槍枝管制編號：0000000000號
    ，含彈匣2 個，其中1 個在自用小客車內查扣），口徑9mm
    制式子彈4 顆，均具有殺傷力，已如前述，自係槍砲彈藥刀
    械管制條例第4 條第1 項第1 款、第2 款所定之槍砲、彈藥
    ，即屬違禁物，不問屬於犯人與否，應均依刑法第38條第1
    項第1 款規定宣告沒收。至於扣案之口徑9mm 制式子彈2 顆
    ，因送驗時經試射完畢，其結構已不完整，非屬違禁物，自
    不另予宣告沒收。另扣案之注射針筒2 支、橡皮筋1 條，因
    與本件犯罪無關，應由檢察官另依法處理，附此敘明。
據上論斷，應依刑事訴訟法第299 條第1 項前段，槍砲彈藥刀械
管制條例第8 條第4 項、第12條第4 項，刑法第11條前段、第47
條第1 項、第55條、第42條第3 項前段、第38條第1 項第1 款，
判決如主文。
本案經檢察官乙○○到庭執行職務。
中    華    民    國    98    年    11    月    11    日
                  刑事第六庭  審判長法  官  李璧君
                                    法  官  鄭峻明
                                    法  官  曾仁勇
以上正本證明與原本無異。
如不服本判決應於收受本判決後10日內向本院提出上訴書狀，並
應敘述具體理由，如未敘述上訴理由者，應於上訴期間屆滿後20
日內補提理由書狀於本院（均須按他造當事人之人數附繕本）「
切勿逕送上級法院」。
中    華    民    國    98    年    11    月    11    日
                                    書記官  王紀芸
附錄本件論罪科刑法條：
槍砲彈藥刀械管制條例第8 條第4項
未經許可，持有、寄藏或意圖販賣而陳列第1 項所列槍枝者，處
3 年以上10年以下有期徒刑，併科新臺幣700 萬元以下罰金。
槍砲彈藥刀械管制條例第12條第4項
未經許可，持有、寄藏或意圖販賣而陳列子彈者，處5 年以下有
期徒刑，併科新台幣300 萬元以下罰金。


司法院資訊處製作；財團法人民間司法改革基金會備份。
